【裁判字號】    95,抗,82
【裁判日期】    950220
【裁判案由】    假處分
【裁判全文】
臺灣高等法院民事裁定                    95年度抗字第82號
抗  告  人  甲○○
相  對  人  花蓮區中小企業銀行股份有限公司
                      統一編號.
法定代理人  乙○○
代  理  人  丙○○
抗告人因與相對人花蓮區中小企業銀行股份有限公司間假處分事
件，對於中華民國94年11月30日臺灣板橋地方法院94年度裁全字
第9504號所為裁定提起抗告，.
    主  文
原裁定廢棄。
相對人在原法院之聲請駁回。
聲請及抗告訴訟費用由相對人負擔。
    理  由
一、按民事訴訟法第526條第1、2項規定：「請求及假扣押之原
    因，應釋明之。」「前項釋明如有不足，而債權人陳明願供
    擔保或法院認為適當者，法院得定相當之擔保，命供擔保後
    為假扣押。」上開規定於假處分準用之，民事訴訟法第533
    條定有明文。是債權人就金錢請求以外之請求，欲保全強制
    執行聲請假處分者，就請求及假處分之原因均應釋明，必其
    釋明尚有不足，始得以擔保代釋明之不足；如債權人就假處
    分之原因並未釋明，法院亦不得命供擔保後為假處分。
二、相對人於原法院聲請意旨略以：案外人東洲彩色製版印刷有
    限公司前邀王建雄為連帶保證人向相對人借款後，王建雄竟
    將其所有如原裁定附表所示之不動產移轉登記至抗告人名下
    ，為防止抗告人處分該不動產，致日後有不能受強制執行或
    有甚難執行之虞，相對人願供擔保，聲請就該不動產，禁止
    抗告人為移轉、設定他項權利、出租及其他一切處分行為之
    假處分；並提出借款契約書、授信約定書、土地及建物登記
    謄本等為證。查系爭不動產，本為抗告人與王建雄共有，房
    屋部分各有二分之一所有權，土地部分各有八分之一所有權
    ，有土地及建物登記謄本可稽；且依抗告人所提出之戶籍謄
    本，其於民國65年之前即居住設籍系爭之台北縣三重市○○
    路○段八巷九號之一房屋；依相對人所述及所提出之證據，
    並未釋明抗告人將處分系爭不動產致將來有不能強制執行或
    甚難執行之虞，相對人且就系爭不動產原為抗告人所有部分
    ，其對之有何請求權利，亦未釋明，是相對人本件聲請並未
    釋明假處分之原因，就原為抗告人所有之不動產部分，亦未
    釋明其請求，其假處分之聲請，尚與前開規定不合，不應准
    許；原裁定准相對人供擔保後為假處分，自有不當，抗告意
    旨，指摘原裁定不當，求予廢棄，為有理由，應予准許。
三、據上論結，本件抗告為有理由，依民事訴訟法第492條、第
    95條、第78條，裁定如主文。
中    華    民    國    95    年    2     月    20    日
                  民事第八庭  審判長法  官  吳景源
                                    法  官  連正義
                                    法  官  滕允潔
正本係照原本作成。
不得再抗告。
中    華    民    國    95    年    2     月    21    日
                                    書記官  林麗觀


司法院資訊處製作；財團法人民間司法改革基金會備份。
